臺灣臺北地方法院交通事件裁定　　　　　　　　　　　九十年度交聲字第九二三號
　　異議人即
　　受處分人丙○○
右列受處分人因違反道路交通管理處罰條例案件，對於台北市交通事件裁決所中華民
國九十年八月二十三日所為之處分（原處分案號：北市裁三字第駕裁二二－Ｃ000
00000號、北市裁三字第駕裁二二－Ｃ00000000號），聲明異議，本院
裁定如左：
    主      文
原處分撤銷。
丙○○汽車駕駛人，行經有燈光號誌管制之交岔路口闖紅燈，處罰鍰新臺幣貳仟柒百
元，並予記違規點數點。又機器腳踏車，不在規定車道行駛，處罰鍰新臺幣壹仟元
，並予記違規點數壹點。
    理      由
一、按汽（機）車駕駛人，行經有燈光號誌管制之交岔路口闖紅燈者，處新台幣（以
    下同）一千八百元以上五千四百元以下罰鍰，道路交通管理處罰條例第五十三條
    及同條例第三條第八款定有明文。汽（機）車駕駛人駕駛汽車違反道路交通管理
    處罰條例第五十三條規定者，除應依該條所規定之罰鍰處罰外，並予記違規點數
    三點，道路交通管理處罰條例第六十三條第一項第三款亦定有明文。又機器腳踏
    車，不在規定之車道行駛，處六百元以上一千八百元以下罰鍰，並記違規點數一
    點，同條例第四十五條第十三款及第六十三條第一項第一款亦定有明文。另機器
    腳踏車行駛之車道應依標誌、標線之規定行駛，無標誌或標線者，在未劃分快慢
    車道之道路，得在最外側二車道行駛，道路交通安全規則第九十九條第一項第一
    款亦有明定。
二、本件受處分人即異議人丙○○於九十年六月二十九日凌晨零時六分許，騎乘車號
    ＬＫＸ－三九二號重型機車，沿台北縣蘆洲市○○○道往蘆洲市方向行駛，途經
    與同市○○路設有燈光號誌管制之交岔路口，竟闖越紅燈直行，適為駕駛巡邏車
    尾隨在後之台北縣警察局蘆洲分局三民派出所員警甲○○、乙○○發現，受處分
    人見有巡邏車尾隨，竟違規行駛內車道準備迴轉至對向道，使尾隨在後欲予以攔
    停之巡邏車，與其所駕駛之機車發生碰撞，始予以攔停。並以受處分人有違反前
    揭道路交通管理處罰條例第五十三條、第四十五條第十三款（贅引第一項）規定
    之行為掣單舉發，受處分簽收舉發通知單後，未於舉發通知單上所載應到案日期
    九十年七月十四前到案，而在應到案日期後之九十年七月十九日始向原處分機關
    提出申訴，經原處分機關請舉發單位調查結果，仍認受處分人有前開違規行為，
    原處分機關乃依前揭道路交通管理處罰條例第五十三條（贅引第一項）、第四十
    五條第十三款（贅引第一項）、第六十三條第一項第一款、第三款及違反道路交
    通管理事件統一裁罰標準表之規定於九十年八月二十三日分別裁處異議人罰鍰一
    千八百元（闖紅燈）、六百元（機車未遵行車道）並分別予記違規點數三點（闖
    紅燈）及一點（機車未遵行車道）。
三、訊據受處分人固不否認有於前開時間騎乘上開車號機車行經該地為警攔停之事實
    ，惟矢口否認有任何違反道路交通管理處罰條例之行為，辯稱：我並沒有闖紅燈
    ，而走內側車道因要迴轉至對向車道回家，本案舉發員警濫權舉發云云，惟查：
    受處分人闖紅燈及未遵行車道行駛之違規行為，業據證人即舉發之員警乙○○及
    現場處理之員警甲○○於本院具結證述屬實，並有舉發員警所繪之現場草圖及照
    片八張可參。況證人乙○○、甲○○乃為原處分機關所認定受處分人有前開違規
    行為之原證人，其並到庭在本院法官面前以言詞供述本件訴訟上之待證事實－即
    受處分人有前開違規事實，本院由其上開供述已得有受處分人確有上開違規行為
    之心證，且於本件卷存證據資料內並無任何積極證據足以證明證人上開供述係屬
    虛偽，亦無有足以令人顯信證人供述為不可採之品性證據或前科證據存在，本院
    自不得僅以證人為本件開單告發受處分人之員警而全盤抹煞其在訴訟上所具有之
    原證人資格，而受處分人對前開證人之供述並無法舉出或請本院調查任何對其有
    利之證據資料，以使本院對證人所供述受處分人違規之事實產生任何合理之懷疑
    ，雖受處分人請求本院調查當日同行之機車騎士許育騏，許育騏雖證稱未闖紅燈
    云云，然查，許育騏當日與受處分人共同結伴行經前開路口，是在此種利害與共
    關係下，許育騏於本庭所為證述是否可採，即有疑問？從而，自不得以有疑問之
    證述，推翻前開員警之證述。且交通警察掣單舉發違反道路交通管理處罰條例所
    列之違規事實，本質上為行政處分，係公務員基於職務上之權力，依法就特定之
    具體事件所為之具公法上效果之單方面行政行為，基於公務員為公法上行為具有
    公信力之原則，該行政行為當可被推定為真正，其據以依法處分之事實認定亦為
    正確無誤，從而本件異議人既未能提出證據足資證明其確無違規行為，僅空言稱
    並未闖紅燈及未有違規云云，尚難認其辯解為可採，本件事證明確，受處分人之
    違規行為堪以認定。
四、受處分人確有在前揭時地騎乘機車行經有燈光號誌管制之交岔路口闖紅燈及機器
    腳踏車在未劃分快慢車道之道路上行使內側車道之違規行為，原處分機關乃依前
    揭道路交通管理處罰條例第五十三條、第四十五條第十三款、第六十三條第一項
    第一款、第三款及違反道路交通管理事件統一裁罰標準表裁處異議人分別罰鍰一
    千八百元、六百元並分別予記違規點數三點、一點，固非無見，惟如前所述，受
    處分人未依限到案，依違反道路交通管理事件統一裁罰標準表，應提高其罰鍰額
    度，是本件受處分人異議雖無理由，然原裁決既有未洽，自應由本院將原處分撤
    銷，仍以受處分人有違反道路交通管理處罰條例第五十三條、第四十五條第十三
    款、第六十三條第一項第一款、第三款及違反道路交通管理事件統一裁罰標準表
    分別裁處異議人罰鍰二千七百元（闖紅燈）、一千元（機車未遵行車道）並分別
    予記違規點數三點（闖紅燈）、一點（機車未遵行車道），如主文第二項所示，
    以資適法。
據上論斷，應依道路交通案件處理辦法第二十條前段，裁定如主文。
中      華      民      國    九十一    年    五     月    二十九    日
                                      臺灣臺北地方法院交通法庭
                                          法  官  劉  嶽  承
右正本證明與原本無異。
如不服本裁定，應於裁定送達後五日內向本院提出抗告狀。
                                          書記官  江  虹  儀
中      華      民      國    九十一    年     五     月    三十    日
